【裁判字號】    95,上易,1190
【裁判日期】    951115
【裁判案由】    竊盜
【裁判全文】
臺灣高等法院臺中分院刑事判決        95年度上易字第1190號
上  訴  人  臺灣臺中地方法院檢察署檢察官
被      告  丁○○
                      8號
選任辯護人  黃呈利律師
上  訴  人  甲○○
即  被  告
                      8號
上列上訴人因被告竊盜案件，不服臺灣臺中地方法院95年度易字
第859號，中華民國95年7月19日第一審判決（起訴案號：臺灣臺
中地方法院檢察署94年度偵字第14981號、95年度偵字第2105號
），提起上訴，本院判決如下：
    主  文
上訴駁回。
    事實及理由
一、本案經本院審理結果，認第一審判決認事用法及量刑均無不
    當，應予維持，並引用第一審判決書記載之事實、證據及理
    由（如附件）。
二、上訴人即檢察官上訴意旨略以：被告甲○○竊取丙○○之財
    物，含現款新台幣三萬五千二百元，Ｋ金項鍊二條、耳環一
    對、現金卡、信用卡、行動電話、身分證、駕照及存摺等，
    保守估計至少五萬元以上，原審僅宣告拘役五十日。如易科
    罰金，僅罰處四萬五千元，遠低於被告犯罪所得，無異鼓勵
    犯罪。又被告甲○○於偵查中，屢傳不到，又為不實之陳述
    ，企圖影響偵查。為規避刑責，恣意指責被害人丙○○竊取
    其行動電話，態度惡劣。原審量處拘役五十日，顯然失於輕
    縱。另被告丁○○既與甲○○有犯意聯絡，何須再與甲○○
    眼色照應。且丁○○係擔任分散丙○○注意力之工作，豈有
    可能再與甲○○眼色照應。不能以被告二人未交換眼色，推
    論被告二人無犯意聯絡。原審判決認甲○○催促被告丁○○
    上車時，並無匆忙急促反應，依據為何？況甲○○竊得丙○○皮包夾在腋下，催促丁○○上車，此時丁○○見甲○○腋
    下夾有皮包，語氣急促，自已知悉甲○○之竊盜犯行。竟無
    任何反應，未詢問甲○○皮包何來，可見甲○○與丁○○間
    有竊盜之犯意聯絡云云。查科刑輕重，應審酌刑法第57條所
    訂之事項。被害人損害之程度，被告犯後之態度，均為量刑
    參考之一，但並非絕對標準。衡之一般經濟犯罪，犯罪所造
    成之損害動輒上千萬，甚至上億，量刑僅有期徒刑一、二年
    者，不在少數。本案原審判決就被告竊取丙○○財物部分，
    量處拘役五十日，並無量刑不當之情形。檢察官上訴指摘原
    審量刑過輕，其上訴為無理由，應予駁回。又丁○○與甲○○就竊取丙○○財物犯行，並無犯意聯絡，已據原審法院敘
    明其認定之依據及理由，並無違經驗法則、論理法則。檢察
    官以推測之詞，認丁○○與甲○○有犯意聯絡，上訴指摘原
    審判決不當，其此部分上訴亦無理由，應予駁回。又被告甲○○上訴否認有竊取丙○○皮包等物之犯行，指摘原審判決
    認事不當。惟原審判決就甲○○此部分竊盜犯行，已說明其
    認定之依據及認定之理由。卓淑淑慧並未提出其他有利之證
    據及辯解，其上訴無理由，應予駁回。
三、據上論斷，應依刑事訴訟法第373條、第368條，判決如主文
    。
本案經檢察官乙○○到庭執行職務。
中    華    民    國    95    年    11    月    15    日
               刑事第九庭  審判長法  官  陳  筱  珮
                                 法  官  康  應  龍
                                 法  官  趙  春  碧
上列正本證明與原本無異。
不得上訴。
                                 書記官  胡  美  娟
中    華    民    國    95    年    11    月    16    日
                                                      Ｆ


司法院資訊處製作；財團法人民間司法改革基金會備份。
